# 各位前辈，事务所期初余额审计具体要做哪些程序？

提问人：gpqg 时间：2018-07-01 15:30:30
各位老师们，对于期初余额如何进行审计？感觉审计教材说的都太虚了，不知道如何着手去实施。谢谢！

回答人：chenyiwei
遵循《中国注册会计师审计准则第 1331 号——首次审计业务涉及的期初余额》及其应用指南的规定处理。事务所一般对这类情况都有常规审计程序表供参考。